【裁判字號】    99,上易,577
【裁判日期】    990622
【裁判案由】    竊盜
【裁判全文】
臺灣高等法院高雄分院刑事判決         99年度上易字第577號
上  訴  人
即  被  告  乙○○
上列上訴人因竊盜案件，不服臺灣屏東地方法院99年度易字第17
4 號中華民國99年4 月2 日第一審判決（起訴案號：臺灣屏東地
方法院檢察署99年度偵字第684 號），提起上訴，本院判決如下
：
     主  文
上訴駁回。
     理  由
一、按不服地方法院之第一審判決而上訴者，應向管轄第二審之
    高等法院為之，且上訴書狀應敘述具體理由。第二審法院認
    為上訴書狀未敘述理由或上訴有刑事訴訟法第362 條前段之
    情形者，應以判決駁回之，刑事訴訟法第361 條第1 項、第
    367 條前段定有明文。所謂不服第一審判決之具體理由，必
    係依卷內既有訴訟資料或提出新事證，指摘或表明第一審判
    決有何採證認事、用法或量刑等足以影響判決本旨之不當或
    違法，而構成應予撤銷之具體理由，始足當之；倘僅泛言原
    判決認定事實錯誤、違背法令、量刑失之過重或輕縱，而未
    指出具體事由，或形式上雖已指出具體事由，然該事由縱使
    屬實，亦不足以認為原判決有何不當或違法者，皆難謂係具
    體事由，俾與第二審上訴制度在請求第二審法院撤銷、變更
    第一審不當或違法之判決，以實現個案救濟及節制濫行上訴
    之立法目的相契合。是倘上訴人之上訴書狀雖述上訴理由
    ，惟並未具體述第一審判決有何不當或違法情形，即與未
    述具體理由無異，所為上訴，即非適法。
二、上訴人即被告乙○○不服原判決，上訴意旨略以：被告係拿
    鑰匙進入胞姐甲○○房間，並未損壞門扇或門鎖，且願與胞
    姐和解，又被告已找到工作，有能力償還胞姐所損失之金錢
    ，父親現又罹患癌症，母親為分擔家中開支，每天都要作生
    意，而胞姐只顧自己之生意，無暇照顧父母親，被告如今需
    白天工作，晚上照顧父親，懇請重新審酌案情，科處較輕之
    刑云云。
三、經查，被告係破壞其胞姐甲○○之房門鎖，侵入房間竊取金
    飾之事實，除據甲○○指訴外，並有甲○○鋁門門鎖鎖頭破
    壞之照片附卷可稽（見警卷照片），即被告於原審審理時亦
    供稱：承認起訴書所載之事實，為有罪之答辯等語（見原審
    卷第22頁）；而被害人甲○○於原審審理時陳稱：被告屢犯
    不改，應給他一次教訓等語。本件被告所犯刑法第321 條第
    1 項第2 款之加重竊盜罪，其法定刑為6 月以上5 年以下有
    期徒刑，被告於94、95年間，即因毒品、竊盜等案件，分別
    經本院判處有期徒刑1 年2 月、原審法院判處有期徒刑1 年
    4 月、6 月，經減刑及定應執行刑後，於97年3 月14日執行
    完畢，其於5 年內再犯本件竊盜罪，為累犯，應加重其刑；
    原審科處有期徒刑10月，量刑應屬適當，被告上訴執前開上
    訴意旨所陳請求重新審酌，科處較輕之刑，稽諸首揭說明，
    難謂有具體理由，其上訴即非適法，應予駁回，並不經言詞
    辯論為之。
四、據上論結，應依刑事訴訟法第367 條前段、第372 條，判決
    如主文。
中    華    民    國    99    年    6     月    22    日
                  刑事第四庭    審判長法  官  蕭權閔
                                      法  官  李嘉興
                                      法  官  陳吉雄
以上正本證明與原本無異。
本件不得上訴。
中    華    民    國    99    年    6     月    23    日
                                      書記官  鄭翠芬

司法院資訊處製作；財團法人民間司法改革基金會備份。
